臺灣新竹地方法院民事判決　　　　　　 94年度竹簡字第873號
原　　　告　乙○○
被　　　告　甲○○
上列當事人間請求給付票款事件，本院於民國94年10月25日辯論
終結，判決如下：
    主  文
被告應給付原告新台幣肆拾壹萬玖仟貳佰元，及自民國九十四年
年七月二十八日起至清償日止，按年息百分之五計算之利息。
訴訟費用由被告負擔。
本判決得假執行。
    事實及理由
一、原告之聲明：求為判決如主文第一項所示。
二、事實摘要：
（一）原告起訴主張其執有被告簽發，如附表所示之支票一紙，
      不料於如附表所示之提示日為付款之提示，竟因存款不足
      而不獲付款，經追索無效，為此依票據之法律關係，請求
      發票人即被告支付票款新台幣（下同）419,200元，及自
      支付命令狀繕本送達翌日（即民國94年7月28日）起至清
      償日止，按年息百分之五計算之利息。
（二）被告則辯稱其叔父吳根雷經商失敗無法使用支票，請其幫
      忙，其便於二年前向附表所示之付款人新竹國際商業銀行
      新竹分行申領一本空白支票，並將印鑑及所申領之空白支
      票均交給訴外人吳根雷使用，金額由他自己開，支票也由
      他負責兌現，原告所執附表所示之支票亦屬此種情形，然
      近六個月以來訴外人吳根雷經濟狀況不佳，無力負擔因而
      出現跳票，惟被告亦屬受害者，訴外人吳根雷亦積欠其甚
      多債務未償云云。
三、法院之判斷：
（一）本件原告主張之事實，已經提出支票及退票理由單各一紙
      為證，被告雖為前開辯解，惟查，縱認其所辯為真，被告
      將所申領之空白支票與印鑑交予訴外人吳根雷使用，即係
      授權訴外人吳根雷以其名義簽發支票，自應負票據責任，
      至於其與訴外人吳根雷間之關係，因票據為無因證券，尚
      不得執以對抗原告，被告所辯尚不足採，原告之主張則堪
      信為真。
（二）按支票發票人應照支票文義擔保支票之支付，並應連帶負
      責；執票人於第130條所定提示期限內，為付款之提示而
      被拒絕時，對於前手得行使追索權；執票人向支票債務人
      行使追索權時，得請求自為付款提示日起之利息，如無約
      定利率者，依年利六釐計算，票據法第126條、第131條第
      1項前段、第133條分別定有明文。準此，原告本於票據之
      法律關係，訴請被告給付票款，及自提示日後之94年7月
      28日起至清償日止，按年息百分之五計算之利息，洵屬有
      據，應予准許。
（三）本件係簡易訴訟程序所為被告敗訴之判決，依民事訴訟法
      第389條第1項第3款規定，依職權宣告假執行。
四、結論：本件原告之訴有理由，依民事訴訟法第436條第2項、
    第78條、第389條第1項第3款，判決如主文。
中　　華　　民　　國　　94　　年　　10　　月　　31　　日
                  新竹簡易庭法  官  李珮瑜
以上為正本係照原本作成。
如對本判決上訴，須於判決送達後廿日內向本院提出上訴狀。
                            書記官  廖佳玲
中　　華　　民　　國　　94　　年　　10　　月　　31　　日
┌──────────────────────────────────────────────────────┐
│附表：                                                                                                      │
├─┬─────────┬─────────┬─────┬─────┬────────┬────────┬──┤
│編│  發    票    人  │  付    款    人  │發  票  日│提  示  日│ 票  面  金  額 │ 支  票  號  碼 │備考│
│號│                  │                  │          │          │   （新台幣）   │                │    │
├─┼─────────┼─────────┼─────┼─────┼────────┼────────┼──┤
│１│甲○○            │新竹國際商業銀行新│94年6月20 │94年6月20 │419,200元       │ＡＡ0000000     │    │
│  │                  │竹分行            │日        │日        │                │                │    │
└─┴─────────┴─────────┴─────┴─────┴────────┴────────┴──┘
